臺灣高等法院高雄分院刑事附帶民事訴訟判決
原　　　告　丙○○
法定代理人　乙○○
被　　　告　甲○○
　　　　　　　　　　3
上列被告因過失傷害案件（本院96年度交上易字第118 號），經
原告提起附帶民事訴訟，請求損害賠償，本院判決如下：
    主  文
被告應給付原告新台幣拾伍萬壹仟貳佰伍拾肆元，及自民國96年
12月12日起至清償日止，按年息百分之五計算之利息。
原告其餘之訴及假執行之聲請均駁回。
    事實及理由
一、原告起訴主張：被告甲○○於民國95年3 月19日晚間11時許
    ，駕駛車牌號碼XR-3425 號自小客車，沿高雄縣鳳山市○○
    ○街由西往東方向行駛，適有黃繼賢騎乘車號XV2-062 號重
    機車搭載原告丙○○沿鳳山市○○路由北往南行駛，嗣行至
    福安二街與自強路交叉口，被告甲○○原應注意燈號閃光紅
    燈時表示「停車再開」，車輛應減速接近，先停止於交岔路
    口前，讓幹道車優先通行後認為安全時，方得續行，而依當
    時情形，亦無不能注意之情事，竟疏於注意，被告甲○○未
    讓幹道車先行即貿然行經上開路口，黃繼賢突見被告甲○○
    之自小客車時已煞車不及，轉往左側閃躲，亦無法閃避，所
    駕駛之重機車前車頭因而撞擊被告甲○○之左前車頭，致丙
    ○○倒地受有頭部外傷併右後枕部3 ×3 公分血腫、額頭2
    ×2 公分擦傷、右頰2 ×1 公分擦傷、右膝挫傷、右足撕裂
    傷0.3 公分×0.3 公分、左足2 ×2 公分擦傷及右膝後十字
    韌帶斷裂等傷害；爰依侵權行為之法律關係，請求命被告給
    付醫療費用新台幣（下同）2090元，精神慰藉金500,000 元
    ，合計502,090 元及加計法定遲延利息之判決；並陳明願供
    擔保聲請為假執行宣告。
二、被告則以：本件車禍發生前，被告有停車察看左右並無來車
    ，始慢速通過交岔路口，應無過失責任，但對原告所提醫藥
    費收據不爭執，資為抗辯，而請求駁回原告之訴。
三、按附帶民事訴訟之判決，應以刑事訴訟判決所認定之事實為
    據，刑事訴訟法第500 條前段定有明文。本件原告主張被告
    甲○○對其為過失傷害之事實，業據本院96年度交上易字第
    118 號刑事判決依過失傷害罪判處拘役25日在案，有該判決
    在卷可稽，則原告主張之上開事實，堪認真實。
四、按汽車、機車或其他非依軌道行駛之動力車輛，在使用中加
    損害於他人者，駕駛人應賠償因此所生之損害。又不法侵害
    他人之身體，被害人雖非財產上之損害，亦得請求賠償相當
    之金額。民法第191 條之2 前段、第195 條第1 項前段分別
    定有明文。本件被告既因駕駛汽車有所過失致原告受傷，而
    依法應負損害賠償責任，已如前述，爰就原告請求被告賠償
    之各項損害是否准許，分述如下：
(一)醫療費用部分：
    原告主張其因被告之駕駛行為疏失所致之傷害，於高雄市立
    小港醫院支出醫療費用共320 元，於長庚紀念醫院支出醫療
    費用共1,300 元，於國軍高雄總醫院支出醫療費用共470 元
    ，業據提出被告不爭執之前開醫院醫療費用收據計6 紙為證
    ，本院審核原告所提出之上開醫療費用收據，乃屬原告治療
    之必要費用，是自應予准許。
(二)精神慰撫金部分：
    按因故意或過失，不法侵害他人之權利者，負損害賠償責任
    ；又不法侵害他人之身體、健康者，被害人雖非財產上之損
    害，亦得請求賠償相當之金額，民法第184 條第1 項前段、
    第195 條第1 項前段分別有明文規定。本院審酌原告所受之
    傷害，並斟酌兩造如上所述之身分、地位及經濟能力等一切
    情狀，認原告對被告請求之慰撫金以25萬元為相當，逾此部
    分之請求，為無理由，應予駁回。
(三)綜上所述，原告所得請求之損害賠償金額，計為醫療費用共
    2,090 元，精神慰撫金25萬元，合計25萬2,090 元。
五、惟按損害之發生或擴大，被害人與有過失者，法院得減輕賠
    償金額或免除之；又前項之規定，於被害人之使用人與有過
    失者，準用之，民法第217 條第1 項、第3 項所明定。本件
    被告之行為，固應負賠償責任。然查原告之兄黃繼賢對於本
    件事故之發生，亦有駕駛重機車，行經閃光黃燈號誌交岔路
    口未減速接近反卻超速行駛之疏失，則原告使人就此損害之
    發生亦與有過失，此並為上開刑事判決所認定，爰斟酌雙方
    過失之情節等情，認就損害之發生原告使用人負有40% 之原
    因力，本院爰減輕40% 之賠償金額，則原告得請求金額為15
    萬1254元。
六、綜上所述，原告依據民法第191 條之2 前段、第195 條第1
    項前段之規定，請求被告給付15萬1254元，及自96年12月12
    日起（即起訴狀繕本送達被告之翌日）起至清償日止，按週
    年利率5%計算之利息，洵屬正當，應予准許，逾此部分之請
    求則無理由，應予駁回。
七、原告陳明願供擔保聲請為假執行，因本件上訴所得受之利益
    不逾1,500,000 元，依刑事訴訟法第506 條第1 項規定，不
    得上訴，於宣示判決時即已確定，故不生宣告假執行問題，
    自應將原告假執行之聲請駁回。
據上論結：本件原告之訴為一部有理由，一部無理由，依刑事訴
訟法第502 條第1 項、第2 項，判決如主文。
中　　華　　民　　國　　96　　年　　12　　月　　25　　日
                  刑事第七庭    審判長法  官    莊飛宗
                                      法  官    邱明弘
                                      法  官    黃憲文
以上正本證明與原本無異。
不得上訴。
中    華　　民　　國　　96　　年　　12　　月　　25　　日
                                      書記官    施耀程
